臺灣高等法院刑事判決　　　　　　　 100年度上訴字第2339號
上　訴　人
即　被　告　林金發
上列上訴人因違反毒品危害防制條例案件，不服臺灣基隆地方法
院100年度訴字第343號，中華民國100年6月15日第一審判決（起
訴案號：臺灣基隆地方法院檢察署100年度毒偵字第808號），提
起上訴，本院判決如下：
    主  文
上訴駁回。
    理  由
一、依刑事訴訟法第350條、第361條、第362條、第367條規定，
    不服地方法院之第一審判決而上訴者，須提出上訴書狀，並
    應敘明具體理由，為上訴必備之程式；其所提出之書狀未敘
    述上訴理由，或僅曾以言詞陳述上訴理由者，均應於上訴期
    間屆滿後20日內補提理由書於第一審法院。第一審法院經形
    式審查，認逾期未補提上訴理由者，應定期間先命補正；逾
    期未補正者，為上訴不合法律上之程式，應以裁定駁回。倘
    已提出上訴理由，但所提非屬具體理由者，則由第二審法院
    以上訴不合法律上之程式，判決駁回。而所謂具體理由，必
    係依據卷內既有訴訟資料或提出新事證，指摘或表明第一審
    判決有何採證認事、用法或量刑等足以影響判決本旨之不當
    或違法，而構成應予撤銷之具體事由，始克當之（例如：依
    憑證據法則具體指出所採證據何以不具證據能力，或依憑卷
    證資料，明確指出所為證據證明力之判斷如何違背經驗、論
    理法則）；倘僅泛言原判決認定事實錯誤、違背法令、量刑
    失之過重或輕微，而未依上揭意旨指出具體事由，或形式上
    雖已指出具體事由，然該事由縱使屬實，亦不足以認為原判
    決有何不當或違法者（例如：對不具有調查必要性之證據，
    法院未依聲請調查亦未說明理由，或援用證據不當，但除去
    該證據仍應為同一事實之認定），皆難謂係具體理由，俾與
    第二審上訴制度旨在請求第二審法院撤銷、變更第一審不當
    或違法之判決，以實現個案救濟之立法目的相契合，並節制
    濫行上訴（參照最高法院97年度台上字第892 號刑事判決意
    旨）。
二、本件被告不服原審判決，提起上訴，其於民國（下同） 100
    年6 月28日提出上訴狀稱：「被告家中母親年邁多病，又不
    良於行，兄弟姊妹均已成家分居在外，獨留母親與被告同住
    ，被告服刑後，被告母親將頓失依靠，被告的行為，自己覺
    得很後悔，使母親失望受累，懇請體恤被告上情，重新給予
    輕判」云云。
三、查原審判決係認定：「被告前因施用毒品案件，經觀察、勒
    戒後，認有繼續施用毒品之傾向，經法院裁定令入戒治處所
    施以強制戒治，於90年4 月24日強制戒治期滿，於翌日釋放
    出所，並由臺灣基隆地方法院檢察署檢察官以90年度戒毒偵
    字第55號為不起訴處分確定。復於上開強制戒治執行完畢釋
    放後，5 年內因施用第一級毒品案件，再經送強制戒治，於
    91年9月5日期滿執行完畢，並經原法院於90年11月21日以90
    年度訴字第591號判決判處有期徒刑8月確定；另因轉讓第一
    級毒品案件，經原法院於91年4 月17日以91年度訴字第18號
    判決判處有期徒刑1年2月確定，上開二罪經合併定應執行有
    期徒刑1年6月確定，於93年2 月12日執行完畢（未構成累犯
    ）。再因施用第一級毒品案件，經原法院於98年5 月27日以
    98年度訴字第496號判決判處有期徒刑7月確定；又因施用第
    一級毒品案件，經原法院於98年7 月31日，以98年度訴字第
    695號判決判處有期徒刑7月確定，上開2 罪經合併定應執行
    有期徒刑1年確定，於98年5月18日縮短刑期假釋出獄，於99
    年8月2日縮刑期滿執行完畢（構成累犯）。詎被告仍未戒除
    毒癮，分別基於施用第一級毒品海洛因及第二級毒品甲基安
    非他命之犯意，於100年3月6 日晚間某時，在新北市○○區
    ○○路1之1號，以香菸沾用甲基安非他命後再點燃而吸食之
    方式，施用甲基安非他命1次。再於隔（7）日晚間某時，在
    同上處所，以將海洛因摻水倒入注射針筒內，再注射手臂靜
    脈血管之方式，施用海洛因1 次。嗣因被告為毒品列管人口
    ，經警通知於同年3 月18日20時52分許採尿送驗，結果呈嗎
    啡、可待因、安非他命及甲基安非他命陽性反應等情。以被
    告所為分別係犯毒品危害防制條例第10條第1項、第2項之施
    用第一級、第二級毒品罪。被告所犯上開2 罪，犯意各別，
    行為互殊，應予分論併罰。再被告有原判決犯罪事實欄所示
    論罪科刑執行完畢情形，有臺灣高等法院被告前案紀錄表乙
    份附卷足憑，其於前案執行完畢後5 年內，故意再犯本件有
    期徒刑以上之罪，均為累犯，各依刑法第47條第1 項加重其
    刑。」原審判決並詳載其審酌科刑之一切情狀之理由稱：「
    爰審酌被告曾有施用毒品之前科仍不知戒除，惟犯罪後坦承
    犯行，且所犯之施用毒品犯行乃戕害自己身心健康，並未危
    及他人等一切情狀，就施用第二級毒品罪部分，處有期徒刑
    月；施用第一級毒品罪部分，處有期徒刑柒月，並定其應
    執行刑為有期徒刑捌月。」（原審判決第3 頁），故原審判
    決已就量刑刑度詳為審酌並明其理由，原審判決認事用法
    ，核無違誤，量刑亦屬妥適，被告上訴意旨僅空泛指稱：「
    被告家中母親年邁多病，又不良於行，兄弟姊妹均已成家分
    居在外，獨留母親與被告同住，被告服刑後，被告母親將頓
    失依靠，被告的行為，自己覺得很後悔，使母親失望受累，
    懇請體恤被告上情，重新給予輕判」云云，惟按刑之量定，
    係屬實體法上賦與法院得自由裁量之事項，倘其未有逾越法
    律所規定之範圍，或濫用其權限，即不得任意指摘為違法（
    最高法院75年度台上字第7033號判例意旨參照），查本件原
    審判決量刑時，已依上揭規定，就量刑刑度詳為審酌並明
    其理由，原審之量刑既未逾越法定刑度，亦未濫用自由裁量
    之權限，於法並無不合，亦無過重之情形，被告上訴意旨，
    尚不足以影響原審判決量刑刑度之本旨，亦不足以認原審判
    決有何不當或違法，核非上開法條規定之上訴應敘述之具體
    理由。此外，被告復未具體指摘原審判決關於認定事實、適
    用法律及量刑等事項，究竟有何違法或不當之具體情形。揆
    諸上開說明，本件上訴未敘述具體理由及不合法律上之程式
    ，應予駁回，並不經言詞辯論為之。
據上論斷，應依刑事訴訟法第367條前段、第372條，判決如主文
。
中    華    民    國   100    年    8     月    26    日
                  刑事第三庭  審判長法  官  陳博志
                                    法  官  劉興浪
                                    法  官  許文章
以上正本證明與原本無異。
除施用第二級毒品部分不得上訴外，其餘部分如不服本判決，應
於收受送達後10日內向本院提出上訴書狀，其未敘述上訴之理由
者並得於提起上訴後10日內向本院補提理由書（均須按他造當事
人之人數附繕本）「切勿逕送上級法院」。
                                    書記官  范家瑜
中    華    民    國   100    年    8     月    26    日